【裁判字號】    99,易,469
【裁判日期】    990624
【裁判案由】    恐嚇危害安全
【裁判全文】
臺灣彰化地方法院刑事判決               99年度易字第469號
公  訴  人  臺灣彰化地方法院檢察署檢察官
被      告  甲○○
上列被告因恐嚇危害安全案件，經檢察官提起公訴（98年度偵字
第7449號），本院依簡式審判程序判決如下：
    主  文
甲○○犯恐嚇危害安全罪，累犯，處有期徒刑月，如易科罰金
，以新臺幣壹仟元折算壹日；又犯恐嚇危害安全罪，累犯，處有
期徒刑月，如易科罰金，以新臺幣壹仟元折算壹日。應執行有
期徒刑伍月，如易科罰金，以新臺幣壹仟元折算壹日。
    犯罪事實
一、甲○○前於民國84年間因竊盜案件，經臺灣高等法院臺中分
    院以84年度上訴字第2843號刑事判決判處有期徒刑4 月，緩
    刑3 年確定，於緩刑期內更犯懲治盜匪條例等案件，經本院
    以85年度訴字第196 號刑事判決分別判處有期徒刑7 年8 月
    、1 年4 月、4 月，並定其應執行刑為有期徒刑9 年，褫奪
    公權4 年確定，另撤銷前開緩刑接續執行，而於90年9 月4
    日縮短刑期假釋出監，刑期至民國94年8 月6 日未經撤銷其
    假釋而以已執行完畢論。又於97年、98年間，因酒後駕車之
    公共危險案件，先後經本院以97年度彰交簡字第224 號判處
    拘役50日，及98年度交簡字第553 號判處有期徒刑3 月確定
    ，經入監服刑，分別於97年10月21日及98年10月8 日執行完
    畢。
二、甲○○與乙○為「一貫道」之「道親」（按指同一宗教信仰
    之人），兩人間並無仇怨，惟甲○○情緒不穩，經常無故前
    往乙○位在彰化縣彰化市○○路○ 段73號住處兼「崇生中醫
    診所」投擲酒瓶，並將自己感情不順歸咎於乙○，而多次傳
    送行動電話簡訊，以此方式騷擾乙○多年。仍不思悔改，於
    98 年2月9 日上午9 時6 分許，以其所持用之0000000000號
    行動電話，傳送內容為：「乙○幹你娘臭支巴，你叫我五叔
    不要請我，好，如果我找到工作，你害我無法工作，我落魄
    沒臉見我秋華，我必向你丟汽油蛋，添富，幹你娘支巴留」
    等文字之簡訊，以加害生體、財產之事向乙○恫嚇，致乙○
    心生畏懼，而危害其安全；又於同年3 月12日下午1 時48分
    ，以同一門號行動電話傳送內容為：「乙○，我三叔公死，
    你過來，我沒打你，我全家被大卡車撞死，和美甲○○留」
    等文字之簡訊，以加害身體之事，恐嚇乙○，致生危害其安
    全。
二、案經彰化縣警察局彰化分局報請臺灣彰化地方法院檢察署檢
    察官偵查起訴。
    理  由
一、證據能力之說明：
    (一)證人即被害人乙○於偵查中向檢察官所為證述，雖係被告
      以外之人於審判外之言詞陳述，為傳聞證據，然其於偵查
      中向檢察官所為證述，既經具結，且本院審酌該等言詞陳
      述係由證人出於自由意識而陳述，又無其他證據足認該等
      陳述有何顯不可信之情事等一切情況，依刑事訴訟法第15
      9 條之1 第2 項規定，認上開證人於偵訊中之證述，自得
      採為認定本件犯罪事實所憑之證據。
    (二)本判決所引用之其餘證據，均為檢察官依法調取附卷之資
      料，檢察官、被告對於證據能力均無意見，自得引為本案
      證據。
二、訊據被告甲○○矢口否認有任何恐嚇犯行，辯稱：我和乙○
    是道親、好朋友，沒有恩怨，有無發生起訴書所載之事情，
    時間太久，我忘記了云云。惟查：被害人乙○遭恐嚇之事實
    ，業據被害人乙○於偵訊時證述在卷，有其偵訊筆錄可資參
    佐（偵卷第102 頁），並有行動電話簡訊翻拍照片（偵卷第
    69頁、第71頁）在卷可憑，而門號0000000000號行動電話於
    98年10月15日停用前，確為被告所申請及使用，除據被告於
    本院審理時坦承在卷外，並有臺灣大哥大資料查詢結果附卷
    足憑（偵卷第97頁），又衡諸被告與被害人乙○並無嫌隙，
    自無任意攀誣被告之理，是被害人乙○之證詞堪以採信。綜
    上，本件事證明確，被告犯行堪以認定。
三、核被告先後於98年2 月9 日及同年3 月12日傳送簡訊恐嚇被
    害人乙○之所為，均係犯刑法第305 條第1 項之恐嚇罪。被
    告兩次犯行，犯意各別，行為互殊，應分論併罰。又被告有
    如犯罪事實欄第一段所載之前案及執行紀錄，有臺灣高等法
    院被告全國前案紀錄表在卷可稽，其於有期徒刑執行完畢5
    年內，故意再犯本件有期徒刑以上之兩罪，均為累犯，各應
    依法加重其刑。爰審酌被告與被害人乙○之間並無任何嫌隙
    ，竟一再傳送簡訊恐嚇被害人，簡訊內容所提及之「丟汽油
    蛋（應為『彈』）」及打人等語，依被告人格特質，確有付
    諸行動之可能，致被害人所生心理壓力非輕，且被害人乙○
    對被告所為已隱忍多年，被告毫無悔意，於本院審理時對恐
    嚇事實均辯稱已經忘記，犯後態度不良，並參酌被告之智識
    程度、其犯行所造成之危害、素行等一切情狀，量處如主文
    所示之刑及定其應執行之刑，並諭知易科罰金之折算標準，
    以示懲戒。
據上論斷，應依刑事訴訟法第299 條第1 項前段，刑法第305 條
第1 項、第47條第1 項、第41條第1 項前段、第51條第5 款，刑
法施行法第1 條之1 ，判決如主文。
本案經檢察官賴志盛到庭執行職務。
中    華    民    國    99    年    6     月    24    日
                     刑事第七庭  法      官 黃玉齡
以上正本證明與原本無異。
如不服本判決應於收受判決後10日內向本院提出上訴書狀，並應
敘述具體理由。其未敘述上訴理由者，應於上訴期間屆滿後二十
日內向本院補提理由書（均須按他造當事人之人數附繕本），切
勿逕送上級法院。
告訴人或被害人對於判決如有不服具備理由請求檢察官上訴者，
其上訴期間之計算係以檢察官收受判決正本之日期為準。
中    華    民    國    99    年    6     月    24    日
                                 書  記  官 黃鏽金
附錄論罪科刑法條：
中華民國刑法第305條
以加害生命、身體、自由、名譽、財產之事，恐嚇他人致生危害
於安全者，處 2 年以下有期徒刑、拘役或 3 百元以下罰金。

司法院資訊處製作；財團法人民間司法改革基金會備份。
